最高法院刑事裁定　　　　　　　　　　111年度台抗字第301號
抗　告　人　林廷昇




上列抗告人因違反藥事法等罪案件，不服臺灣高等法院中華民國
111年1月18日定其應執行刑之裁定（111年度聲字第159號），提
起抗告，本院裁定如下：
    主  文
抗告駁回。
    理  由
一、按裁判確定前犯數罪者，併合處罰之；數罪併罰有二裁判以
    上宣告多數有期徒刑者，於各刑中之最長期以上，各刑合併
    之刑期以下，定其應執行之刑期，但不得逾30年，此觀刑法
    第50條第1項前段、第51條第5款及第53條分別規定甚明。又
    執行刑之量定，係事實審法院自由裁量之職權，倘其所酌定
    之執行刑，並未違背刑法第51條各款所定之方法或範圍（即
    法律之外部性界限），亦無明顯違背公平、比例原則或整體
    法律秩序之理念（即法律之內部性界限）者，即不得任意指
    為違法或不當。
二、本件原裁定以抗告人即受刑人林廷昇（下稱抗告人）所犯如
    其附表所示轉讓禁藥等共3 罪，經由數個不同案件判決確定
    ，合於裁判確定前所犯合併定其應執行刑要件，且分屬得易
    科罰金暨得易服社會勞動之罪刑，有相關裁判書及臺灣高等
    法院被告前案紀錄表附卷可憑，因認檢察官依抗告人之請求
    聲請就其所犯上述3 罪所處之有期徒刑合併定其應執行刑為
    正當，乃於其所犯如原裁定附表所示各罪所處有期徒刑中之
    最長期（即編號2及3 所示有期徒刑6月）以上，各有期徒刑
    合併之刑期（即有期徒刑1年5月）以下，依限制加重原則，
    酌定其應執行之刑為有期徒刑1年2月，經核並未逾越刑法第
    51條第5 款之法律外部性界限，亦無違反比例、公平及罪刑
    相當原則或明顯有裁量權濫用等法律內部性界限之情形，於
    法尚無違誤。
三、抗告人抗告意旨雖謂：原裁定於定應執行刑時，並未依刑罰
    教化及預防之目的，及考量受刑人早日回歸社會之可能性，
    其就伊本件所犯 3罪所裁定之執行刑，實屬過重，請求從輕
    量定其應執行刑云云。然原審綜合審酌抗告人所犯數罪所反
    映出之人格特性、刑罰暨定應執行刑之規範目的、所犯各罪
    間之關聯性及所侵害之法益與整體非難評價等面向，對於抗
    告人所犯上述併罰罪刑，於法律拘束之外部性及內部性界限
    內，依限制加重原則，裁定其應執行之刑為有期徒刑1年2月
    ，較前述定應執行刑之上限即有期徒刑1年5月，已減少刑期
    3 月，顯已本於恤刑理念給予適度之刑罰折扣，堪認與法律
    授予裁量權之目的無違，亦無明顯違反公平、比例及罪刑相
    當原則之情形。抗告意旨並未指明原裁定究有何違法或不當
    之情形，徒以上揭泛詞爭執原裁定酌定之應執行刑過重，並
    請求另酌定較輕之應執行刑云云，顯係對原審量刑職權之適
    法行使任意指摘，揆諸上揭規定及說明，其抗告為無理由，
    應予駁回。
據上論結，應依刑事訴訟法第412條，裁定如主文。
中    華    民    國   111    年    2     月    24    日
                  刑事第一庭審判長法  官  郭  毓  洲  
                                  法  官  林  英  志  
                                  法  官  周  盈  文  
                                  法  官  蔡  憲  德  
                                  法  官  林  靜  芬  
本件正本證明與原本無異
                                  書記官
中    華    民    國   111    年    3     月    1     日